【裁判字號】    92,親,24
【裁判日期】    920725
【裁判案由】    確認父子關係
【裁判全文】
臺灣彰化地方法院民事判決  九十二年度親字第二四號
    原      告    丙○○
    兼法定代理人  丁○○
    被      告    甲○○
    被      告    乙○○
右當事人間請求確認父子關係事件，本院判決如左：
    主    文
原告之訴駁回。
訴訟費用由原告負擔。
    事   實
甲、原告方面：
  一、聲明：請求確認被告乙○○、甲○○二人之一為原告丁○○之子丙○○之父。
  二、陳述：原告丁○○於民國九十一年六月十八日與被告乙○○離婚，並於九十二
      年二月十四日與被告甲○○結婚，而原告丁○○於九十二年四月七日產下一男
      嬰即現戶籍登上之原告丙○○，因受限於民法第一千零六十二條受胎期間之規
      定，致原告丙○○推定為前婚姻之婚生子女，故而戶籍登記上原告丙○○為被
      告乙○○之子。然原告丙○○經血緣鑑定後，應為原告丁○○與被告甲○○之
      子，實與被告乙○○無血緣關係，惟現戶籍登記上卻登記原告丙○○之生父為
      被告乙○○。又依民事訴訟法第五百九十一條第二項關於再婚所生子女確定其
      父之訴，由子女或母起訴者，以母之配偶及前配偶為共同被告，而被告乙○○
      為原告丁○○之前配偶，被告甲○○為原告丁○○之現配偶，故同列為被告，
      並依民法第一千零六十三條、民事訴訟法第五百八十九條、第五百九十一條，
      請求確認何人為原告丙○○之生父。
  三、證據：提出戶籍謄本一件、出生證明書影本一件、彰化基督教醫院親子鑑定報
      告影本一件。
乙、被告方面：
    本件未經言詞辯論，故被告甲○○、乙○○未為任何聲明或陳述。
    理    由
一、按原告之訴，依其所訴之事實，在法律上顯無理由者，法院得不經言詞辯論，逕
    以判決駁回之，民事訴訟法第二百四十九條第二項定有明文。
二、按妻之受胎係在婚姻關係存續中者，推定其所生子女為婚生子女。又按從子女出
    生日回溯第一百八十一日起至第三百零二日止為受胎期間，民法第一千零六十三
    條第一項、第一千零六十二條第一項分別定有明文。經查，本件原告丁○○主張
    於九十一年六月十八日與被告乙○○離婚，並於九十二年二月十四日與被告甲○○結婚，而原告丁○○於九十二年四月七日產下一男嬰即原告丙○○，且戶籍登
    記上原告丙○○登記之父親為被告乙○○之事實，有原告提出戶籍謄本一件在卷
    可稽，堪信為真實。又查原告丙○○出生於九十二年四月七日，回溯至原告丁○○與被告乙○○離婚日即九十一年六月十八日為二百九十四日，故原告丙○○實
    係於原告丁○○與被告乙○○婚姻關係存續中受胎，且原告丙○○目前在戶籍登
    記上登記之父親亦為被告乙○○，於法並無爭議。至原告主張被告甲○○始為原
    告丙○○之生父等情，係屬原告丁○○及被告乙○○得否提起否認子女之訴之問
    題，若原告丁○○及被告乙○○均未於知悉原告丙○○出生一年內提起否認之訴
    或提起但未受勝訴之確定判決，則原告丙○○在法律上不能不認為係被告乙○○
    之婚生子女，無論何人不得為反對之主張，此觀最高法院二十三年上字第三四七
    三號判例自明。又查民事訴訟法第五百九十一條第一項就母再婚後所生子女確認
    其父之訴，係指子女之出生在前婚婚姻關係消滅後三百零二日內，在後婚成立後
    一百八十一日以後，交叉於一百二十一日之時間，依時間推算，可認為前夫之子
    女，亦可認為後夫之子女，始有依民事訴訟法第五百九十一條第一項就母再婚後
    所生子女確認其父之訴之問題。而原告丁○○與被告甲○○於九十二年二月十四
    日結婚，推算至原告丙○○出生日（九十二年四月七日）為五十三日，故原告丙○○顯非在原告丁○○與被告甲○○之婚姻關係存續中受胎，從而原告丙○○顯
    然無法受婚生推定為被告甲○○之子女。是在本件之情形，原告丙○○應推定為
    被告乙○○或甲○○之婚生子女，於法律上並無爭議，核與民事訴訟法第五百九
    十一條第一項之規定不合。揆諸上開規定，本件原告之訴顯無理由，依法應予駁
    回。
三、據上論結，本件原告之訴顯無理由，依民事訴訟法第二百四十九條第二項、第七
    十八條、第八十五條第一項前段判決如主文。
中      華      民      國    九十二    年      七      月    二十五    日
                                  臺灣彰化地方法院家事法庭
~B法      官  詹秀錦
右為正本係照原本作成
如對本判決上訴須於判決送達後廿日內向本院提出上訴狀
中      華      民      國    九十二    年      七      月    二十五    日
~B法院書記官  楊美芳


司法院資訊處製作；財團法人民間司法改革基金會備份。
